# 请教陈版主：合并日及商誉确认问题

提问人：shengyi198821 时间：2015-03-07 10:31:11
请教 ，该项权利能否确认为一项无形资产，如何确认？

回答人：chenyiwei
非同一控制下企业合并中取得被购买方的客户关系，可以确认为无形资产，条件是对其公允价值能够可靠计量，建议注意利用估值专业人士的工作，通过以购买日为基准日，进行购买对价分摊评估的方式确定其公允价值。

提问人：shengyi198821 时间：2015-03-07 20:11:11
请陈老师详细说一下，这一块的处理。 非同一控制下企业合并中取得被购买方的独家经销权利是否也可以确认为无形资产，应在购买日 进行购买对价分摊评估的方式确定该权利的公允价值，并在合并层面确认该无形资产，合并层面是否还要对无形资产按 20 年（权利年限是 20 年）进行摊销，由于该项无形资产账面价值与计税基础的差异，是否还要确认递延所得税负债，作为对商誉的调整？

回答人：chenyiwei
1 、该无形资产由于有明确的合同期限，故应在合同期限内摊销，期末如有减值迹象的，则对其进行减值测试。 2 、应确认递延所得税负债，作为对购买日确认的合并商誉的调整。